臺灣臺東地方法院刑事判決　　　　　　100 年度易字第283 號
公　訴　人　臺灣臺東地方法院檢察署檢察官
被　　　告　崔存鋒
上列被告因竊盜案件，經檢察官提起公訴（100 年度偵字第1282
號），本院判決如下：
    主  文
崔存鋒犯刑法第三百二十一條第一項第二款、第三款之竊盜罪，
貳罪，各處有期徒刑陸月，如易科罰金，均以新臺幣壹仟元折算
壹日；應執行有期徒刑拾月，如易科罰金，以新臺幣壹仟元折算
壹日；緩刑參年。
    犯罪事實
一、崔存鋒見址設臺東縣鹿野鄉○○村○○路31巷1 號之福佑宮
    內設之功德箱內有信徒捐獻之現金，竟意圖為自己不法之所
    有，於民國100 年5 月19日1 時許，以持椅凳墊腳、攀越福
    佑宮後方窗戶侵入該廟內，再持客觀上具殺傷力可供兇器使
    用之自備螺絲起子1 把，破壞功德箱外掛鎖之方式，竊得現
    金約新臺幣（下同）1 萬5 千元。復於同年6 月3 日1 時許
    ，再意圖為自己不法之所有，以同一方式，竊得現金約9 千
    元。嗣於同年6 月6 日，崔存鋒有事至臺東縣關山分局鹿野
    分駐所時，為員警探詢該案，崔存鋒在員警尚未發現犯罪人
    時，主動向員警坦承上開犯行，而接受裁判，員警始查悉上
    情。
二、案經崔存鋒自首暨臺東縣警察局關山分局報告臺灣臺東地方
    法院檢察署檢察官偵查起訴。
    理  由
壹、程序事項
    按被告以外之人於審判外之陳述，雖不符刑事訴訟法第159
    條之1 至第159 條之4 之規定，而經當事人於審判程序同意
    作為證據，法院審酌該言詞陳述或書面陳述作成時之情況，
    認為適當者，亦得為證據。當事人、代理人或辯護人於法院
    調查證據時，知有同法第159 條第1 項不得為證據之情形，
    而未於言詞辯論終結前聲明異議者，視為有前項之同意，同
    法第159 條之5 定有明文。上開條文之立法意旨在於傳聞證
    據未經當事人之反對詰問予以核實前，原則上先予排除，惟
    若當事人已放棄其對質、詰問權，並於審判程序中表明同意
    該等傳聞證據可作為證據，或於言詞辯論終結前未聲明異議
    ，基於尊重當事人對傳聞證據之處分權，且證據資料愈豐富
    ，愈有助於真實發見之理念，並強化言詞辯論主義，使訴訟
    程序得以順暢進行，上開傳聞證據亦均具有證據能力。經查
    ，本件理由欄所引用之具有傳聞性質之證據資料，被告於本
    院準備程序及審理時，就該等證據資料或同意或不爭執其證
    據能力，本院復查無違法不當取證或其他瑕疵，因認以之作
    為證據均屬適當，揆諸前揭規定與說明，均具有證據能力。
貳、實體事項
一、上開犯罪事實業據被告崔存鋒坦承不諱，核與證人潘映紅、
    黃順登、林萬春、陳利人、鍾貴英、涂玉美、周平和、曾冠
    樺之證述相符，復有現場模擬影片之勘驗筆錄1 份、刑案照
    片8 張等在卷可佐。足認被告之自白與事實相符，應可採信
    。本案事證明確，被告犯行堪可認定，應依法論科。
二、論罪科刑
（一）按刑法第321 條第1 項第2 款之毀越安全設備竊盜罪之「
      毀」、「越」，乃指毀壞、踰越或超越，毀與越不以兼有
      為限，若有其一即克當之（最高法院85年度台上字第4517
      號判決意旨參照）。次按刑法第321 條第1 項第2 款將「
      門扇」、「牆垣」、「其他安全設備」並列，所謂「門扇
      」應專指門戶而言，即分隔住宅或建築物內外之出入口大
      門；而所謂「其他安全設備」，係指門扇、牆垣以外，依
      社會通常觀念足認為防盜之一切設備者，例如窗戶、外掛
      鎖等。復按刑法第321 條第1 項第3 款之攜帶兇器竊盜罪
      ，係以行為人攜帶兇器竊盜為其加重條件，所謂兇器，其
      種類並無限制，凡客觀上足對人之生命、身體、安全構成
      威脅，具有危險性之兇器均屬之，且祇須行竊時攜帶此種
      具有危險性之兇器為已足，並不以攜帶之初有行兇之意圖
      為必要（最高法院79年臺上字第5253號判例意旨參照）。
      查本件被告既係自窗戶侵入，又破壞香油錢箱之外掛鎖，
      所攜帶之螺絲起子1 把，亦為金屬材質，足以對人之生命
      、身體產生危害。是核被告崔存鋒所為，係犯刑法第321
      條第1 項第2 款、第3 款之毀越安全設備、攜帶兇器竊盜
      罪。其所為上開2 次竊盜犯行，犯意各別、行為互殊，應
      予分論併罰。
（二）按刑法第62條自首規定所謂之發覺，固非以有偵查犯罪權
      之機關或人員確知其人犯罪無誤為必要，而於對其發生嫌
      疑時，即得謂為已發覺；但此項對犯人之嫌疑，仍須有確
      切之根據得為合理之可疑者，始足當之，若單純主觀上之
      懷疑，要不得謂已發生嫌疑，最高法院72年台上字第641
      號判例可資參照。經查，本件被告崔存鋒乃有事至臺東縣
      關山分局鹿野分駐所時，為員警探詢該案，崔存鋒在員警
      尚未發現犯罪人時，主動向員警坦承上開犯行，而接受裁
      判等事實，業經證人即員警周平和、曾冠樺、陳利人等證
      述在卷，復經本院勘驗被告之警詢筆錄屬實，足認被告係
      於有偵查犯罪職權公務員未發覺犯罪前，自首上開竊盜犯
      行，而接受裁判，爰依刑法第62條前段之規定，減輕其刑
      。
（三）爰審酌被告不思循正當途徑獲取財物，竟以竊取他人財物
      之方式，滿足自己所需，足徵其法治觀念顯有偏差，且欠
      缺尊重他人財產法益之意識；兼衡其智識程度、家庭及職
      業並經濟狀況、犯罪方法、犯後坦承犯行之態度、竊取財
      物之價值，福佑宮之管理人林萬春表示不提告訴等一切情
      狀，分別量處如主文所示之刑，併諭知易科罰金之折算標
      準，復定其應執行之刑。
（四）又被告前因故意犯罪受有期徒刑以上刑之宣告，執行完畢
      後，5 年以內未曾因故意犯罪受有期徒刑以上刑之宣告，
      此有臺灣高等法院被告前案紀錄表各1 份在卷可考，經考
      量其平日有正當工作（工作時間為4 時至23時許，每日工
      資為300 元），並非無所事事，又寄居在他人住處，處境
      堪憐，且本案原除被告自白外，員警並未查得其他證據，
      是被告若未自首，本件真相難以大白等情，復審酌被告經
      此偵審程序及科刑之教訓，應能知所警惕而無再犯之虞，
      且檢察官亦請求本院為緩刑宣告，是本院認前開宣告之刑
      以暫不執行為適當，爰依刑法第74條第1 項第2 款之規定
      ，併予宣告緩刑3 年，以啟自新。
（五）被告使用之螺絲起子1 支，被告陳稱業以丟棄，復查無尚
      未滅失之證據，為免沒收之困難，爰不予宣告沒收，附此
      敘明。
據上論斷，依刑事訴訟法第299 條第1 項前段，刑法第321 條第
1 項第2 款、第3 款、第62條前段、第51條第5 款、第41條第1
項前段、第74條第1 項第2 款，刑法施行法第1 條之1 ，判決如
主文。
本案經檢察官劉仲慧到庭執行職務。
中    華    民    國    100   年    12    月    26    日
                  刑事第四庭  法  官  李俊彬
以上正本證明與原本無異。
如不服本判決應於收受送達後10日內向本院提出上訴書狀，並應
敘述具體理由；其未敘述上訴理由者，應於上訴期間屆滿後20日
內向本院補提理由書（均須按他造當事人之人數附繕本）。「切
勿逕送上級法院」。
中    華    民    國    100   年    12    月    27    日
                              書記官  吳明學
附錄本案論罪科刑法條
刑法第321 條
犯竊盜罪而有下列情形之一者，處 6 月以上、5 年以下有期徒
刑，得併科新臺幣 10 萬元以下罰金：
一、侵入住宅或有人居住之建築物、船艦或隱匿其內而犯之者。
二、毀越門扇、牆垣或其他安全設備而犯之者。
三、攜帶兇器而犯之者。
四、結夥三人以上而犯之者。
五、乘火災、水災或其他災害之際而犯之者。
六、在車站、埠頭、航空站或其他供水、陸、空公眾運輸之舟、
    車、航空機內而犯之者。
前項之未遂犯罰之。